{"related": [], "etymology": null, "url": "https://en.wiktionary.org/wiki/diagnosticar", "definitions": ["to diagnose"], "verb": "diagnosticar", "synonyms": [], "description": "diagnosticar (first-person singular present diagnostico, first-person singular preterite diagnostiqu\u00e9, past participle diagnosticado)", "conjugations": {"imperative": {"affirmative": ["", "diagnostica (t\u00fa) - diagnostic\u00e1 (vos)", "diagnostique", "diagnostiquemos", "diagnosticad", "diagnostiquen"], "negative": ["", "no diagnostiques", "no diagnostique", "no diagnostiquemos", "no diagnostiqu\u00e9is", "no diagnostiquen"]}, "infinitive": "diagnosticar", "indicative": {"future": ["diagnosticar\u00e9", "diagnosticar\u00e1s", "diagnosticar\u00e1", "diagnosticaremos", "diagnosticar\u00e9is", "diagnosticar\u00e1n"], "preterite": ["diagnostiqu\u00e9", "diagnosticaste", "diagnostic\u00f3", "diagnosticamos", "diagnosticasteis", "diagnosticaron"], "imperfect": ["diagnosticaba", "diagnosticabas", "diagnosticaba", "diagnostic\u00e1bamos", "diagnosticabais", "diagnosticaban"], "conditional": ["diagnosticar\u00eda", "diagnosticar\u00edas", "diagnosticar\u00eda", "diagnosticar\u00edamos", "diagnosticar\u00edais", "diagnosticar\u00edan"], "present": ["diagnostico", "diagnosticas (t\u00fa) - diagnostic\u00e1s (vos)", "diagnostica", "diagnosticamos", "diagnostic\u00e1is", "diagnostican"]}, "pastparticiple": {"plural": {"feminine": "diagnosticadas", "masculine": "diagnosticados"}, "singular": {"feminine": "diagnosticada", "masculine": "diagnosticado"}}, "gerund": "diagnosticando", "subjunctive": {"imperfect_se": ["diagnosticase", "diagnosticases", "diagnosticase", "diagnostic\u00e1semos", "diagnosticaseis", "diagnosticasen"], "future": ["diagnosticare", "diagnosticares", "diagnosticare", "diagnostic\u00e1remos", "diagnosticareis", "diagnosticaren"], "imperfect_ra": ["diagnosticara", "diagnosticaras", "diagnosticara", "diagnostic\u00e1ramos", "diagnosticarais", "diagnosticaran"], "present": ["diagnostique", "diagnostiques (t\u00fa) - diagnostiqu\u00e9s (vos)", "diagnostique", "diagnostiquemos", "diagnostiqu\u00e9is", "diagnostiquen"]}}, "pronunciations": []}